

# **MUHAMAD FAISAL**

Alamat :Jalan.Bukit Cilember RT 05/03 Cisarua, Kabupaten Bogor,

Jawa Barat 16750

Telepon: 081212695408

Email:muhammadfaisal66064@gmail.com

linkedin: Muhamad Faisal

### **TENTANG SAYA**

Sebagai lulusan SMK Wikrama Bogor dengan jurusan Rekayasa Perangkat Lunak (RPL), saya mempunyai pengalaman kurang lebih 2 tahun dalam bidang ini. Saya menilai diri sebagai individu yang mampu bekerja sama dengan tim dan selalu bersemangat untuk berkembang. Saya berkomitmen untuk terus meningkatkan keterampilan saya dan memberikan konstribusi terbaik dalam proyek yang saya kerjakan.

### **PENGALAMAN**

### Full stack di PT Argenta Danika Pradhana (praktek kerja lapangan)

Juli 2023 - Januari 2024

tugas-tugas yang saya lakukan selama magang:

- · Membuat website kotak saran menggunakan framework Laravel Lumen dan svelte
- Buat situs web menggunakan WordPress

# Pengalaman Projek | Uji Kopetensi

18 April 2024 -19 April 2024

Tugas dan tanggung jawab:

- Tugas dan tanggung jawab yang saya kerjakan dalam uji koptensi ini adalah membuat sebuah website dari nol dengan batas waktu yang sudah ditentukan dimana saya harus menyelsaikan fitur fitur yang sudah ditentukan agar berjalan dengan baik
- Untuk fremework yang digunakan yaitu laravel dengan database mysql dengan bahasa pemrograman HTML CSS, BOOTSTRAP dan PHP

### **PENDIDIKAN**

SMPN 1 Cisarua 2018 - 2021

## SMK WIKRAMA BOGOR Pengembangan Perangkat Lunak dan Gim

2021 - 2024

- Mempelajari beberapa bahasa pemrograman dan database untuk membuat sebuah website yang berfungsi dengan baik
- Menyelesaikannya Project uji kompetensi bertema kasir

### **KETERAMPILAN**

· Bahasa Pemrograman: HTML and CSS, PHP, JavaScript, bootstrap

Framewrok : Laravel dan LumenDataBase : MySql dan pgAdmin

· Hasil Project: pengaduan masyarakat, todo, Apotek\_API, Kasir, dan lain sebgainya